【裁判字號】    89,易,593
【裁判日期】    891121
【裁判案由】    違反商標法
【裁判全文】
臺灣嘉義地方法院刑事判決                          八十九年度易字第五九三號
    公  訴  人  臺灣嘉義地方法院檢察署檢察官
    被      告  甲○○
右列被告因違反商標法案件，經檢察官提起公訴（八十九年度偵字第二五五二號），
本院判決如左：
    主  文
甲○○明知為於同一商品，使用相同於他人註冊商標之圖樣之商品而販賣，處有期徒
刑參月，如易科罰金，以參佰元折算壹日。
扣案之仿冒ＨＥＡＤ牌網球拍支（均含拍套）、吊牌貳拾捌面均沒收。
    事  實
一、甲○○係設於嘉義縣民雄鄉西安村三十五之六號「中國體育用品行」負責人。如
    附圖一、二所示之「ＨＥＡＤ」等商標圖樣係美商美國機械鑄造公司於民國七十
    八年六月十六日、七十八年十一月十六日依法向經濟部中央標準局（現改制為智
    慧財產局）申請註冊取得商標專用權，如附圖三所示之「ＨＥＡＤ」商標圖樣係
    美商海德運動公司於八十二年六月一日依法向經濟部中央標準局申請註冊取得商
    標專用權，後均於八十二年五月二十七日移轉註冊予奧地利商海德運動公司（下
    稱奧商海德公司），均專供使用於網球拍等商品，而如附圖一、二所示商標之延
    展專用期間均自八十八年五月十六日起至九十八年五月十五日止，如附圖三所示
    商標之核准專用期間則自八十二年五月一日起至九十二年四月三十日止。又甲○
    ○明知其於八十九年一月二十六日前某時，自某年籍姓名不詳之人以每支新台幣
    （下同）一千六百元價格所購入、其上使用如附圖一、二、三所示商標圖樣之「
    ＨＥＡＤ」牌網球拍四支（型號ＴＩ－Ｓ６三支，型號ＲＡＤＩＣＡＬ－ＴＯＵ
    Ｒ－６９０ＴＴ一支），均非奧商海德公司自行或授權生產之仿冒品，竟意圖欺
    騙他人，將之陳列於前開中國體育用品行內，並於八十九年一月二十六日在前址
    內以二千五百元之價格售出其中型號ＴＩ－Ｓ６一支。嗣於八十九年四月六日下
    午二時三十分許，為警在上址查獲，並扣得使用如附圖一、二、三所示商標圖樣
    之仿冒「ＨＥＡＤ」牌網球拍三支（均含拍套），及販賣仿冒網球拍所用之吊牌
    二十八面。
二、案經奧商海德公司訴由嘉義縣警察局移送臺灣嘉義地方法院檢察署檢察官偵查起
    訴。
    理  由
一、訊據被告甲○○對於右揭時、地販賣仿冒網球拍之事實均坦承不諱，核與證人即
    親至被告開設之「中國體育用品行」購買仿冒網球拍之馬少華於偵查中所證情節
    相符，並有被告開立之收據一張，被告之名片一紙，查獲現場照片三張在卷（警
    卷第七、十七、十八頁）足稽，以及扣案之仿冒網球拍支（均含拍套）、吊牌
    二十八面可資佐證。而奧商海德公司確係如附圖一、二、三所示商標圖樣之商標
    專用權人，則有經濟部中央標準局註冊號數00000000、0000000
    0、00000000號商標註冊證三份附卷（警卷第十三至十五頁）可按。另
    扣案之網球拍三支均係仿冒品，除為本院當庭勘驗均未附有任何廠商保證書外（
    本院卷第十四頁訊問筆錄），亦據鑑定人即經銷奧商海德公司所生產網球拍與被
    告之美士體育事業有限公司（下稱美士公司）負責人乙○○到庭鑑定屬實（本院
    卷第十四頁訊問筆錄），況被告自承所出售之「ＨＥＡＤ」牌、ＴＩ－Ｓ６型之
    網球拍係以一千六百元之價格買進，二千五百元之價格出售（本院卷第十五頁訊
    問筆錄），而奧商海德公司所生產同型號之網球拍，定價為八千五百元，批發價
    為五千一百元，有卷附美士公司價目表二份可參（本院卷第十九至二十二、四十
    五頁），酌以二者之價格相差甚鉅，且扣案之網球拍均未附有保證書等情，被告
    主觀上應明知所販賣及陳列者概為仿冒品無疑。因之，被告自白核與事實相符，
    事證明確，其犯行堪以認定。
二、核被告所為，係犯商標法第六十三條之罪。被告一次購入仿冒之網球拍四支後，
    意圖販賣而將之陳列，嗣僅售出一支，意圖販賣而陳列之前階段行為應為販賣之
    後階段行為所吸收，不另論罪。爰審酌被告販賣仿冒球拍，企圖混淆消費者之視
    聽並從中牟利之動機，犯罪之目的、方法、手段，所持有仿冒球拍四支客觀上對
    於商標專用權人足以造成之經濟上損害，迄今仍未與告訴人達成民事和解，及坦
    承犯行，態度尚稱良好等一切情狀，量處如主文所示之刑，並諭知易科罰金之折
    算標準。
三、扣案之仿冒ＨＥＡＤ牌網球拍三支（均含拍套），不問是否為犯人所有，應依商
    標法第六十四條規定沒收；吊牌二十八面，均係被告所有供販賣仿冒球拍之用，
    業據其供陳在卷（本院卷第十七頁訊問筆錄、第四十頁審判筆錄），應依刑法第
    三十八條第一項第二款規定沒收之。
據上論斷，應依刑事訴訟法第二百九十九條第一項前段，商標法第六十三條、第六十
四條，刑法第十一條前段、第四十一條、第三十八條第一項第二款，罰金罰鍰提高標
準條例第二條，判決如主文。
本案經檢察官林俊良到庭執行職務。
中      華      民      國    八十九    年     十一     月    二十一    日
                                      臺灣嘉義地方法院刑事第三庭
              法  官  張  道  周
右正本證明與原本無異。
如不服本判決，應於判決送達後十日內向本院提出上訴狀( 應附繕本 )。
中      華      民      國    八十九    年     十一     月    二十一    日
                                          書記官  鄭  昭  亮
附錄本判決論罪法條全文：
商標法第六十三條
明知為前條商品而販賣、意圖販賣而陳列、輸出或輸入者，處一年以下有期徒刑、拘
役或科或併科新臺幣五萬元以下罰金。
附圖一                附圖二                附圖三


司法院資訊處製作；財團法人民間司法改革基金會備份。
